臺灣高雄地方法院刑事判決
111年度審訴字第88號
公  訴  人  臺灣高雄地方檢察署檢察官
被      告  王國議



            張智傑


上列被告因傷害案件，經檢察官提起公訴（110年度偵字第17178
號、第26306號），被告於本院準備程序為有罪之陳述，經合議
庭裁定由受命法官依簡式審判程序獨任審理，判決如下：
    主  文
王國議共同犯傷害罪，累犯，處有期徒刑肆月，如易科罰金，以
新臺幣壹仟元折算壹日。扣案之折疊刀壹把沒收。
張智傑共同犯傷害罪，累犯，處有期徒刑肆月，如易科罰金，以
新臺幣壹仟元折算壹日。 
    事  實
一、王國議因不滿黃子誠私自邀約其妻子蘇郁潔外出，於民國11
    0年8月27日21時17分，先以通訊軟體Facetime約黃子誠及其
    友人張博欽，至高雄市大寮區中庄消防隊旁貨櫃屋見面談判
    ，又邀約張智傑、林盈在陪同前往，再以協助搭載朋友為由
    ，通知鍾士勛駕駛其所有之AQJ-2653號自用小客車到場，並
    相約所有人於上開貨櫃屋前集合（林盈在、鍾士勛涉犯殺人
    未遂等罪嫌，另為不起訴處分）。眾人到場後，王國議為免
    雙方談判惹人注意，遂指示各人分乘其所駕駛之車牌號碼00
    0-0000號自用小客車、鍾士勛駕駛之AQJ-2653號自用小客車
    ，前往高雄市○○區○○路00○00號旁之工廠前（下稱溪寮工廠
    ）進行談判。詎王國議、黃子誠等人到場談判後不久，王國
    議因不滿黃子誠之言論及態度，竟基於傷害之犯意，持折疊
    刀往黃子誠之手背劃去，在旁的張智傑亦基於與王國議共同
    傷害他人之犯意聯絡，持木棍攻擊黃子誠，致黃子誠因而受
    有右手刀傷疑似肌腱裂傷6x0.5公分、左手肘挫傷等傷害。
    嗣因黃子誠及其友人張博欽立即逃離現場，並報警處理，進
    而查悉上情。
二、案經黃子誠告訴由高雄市政府警察局林園分局報告臺灣高雄
    地方檢察署檢察官偵查起訴
    理  由
一、本件被告王國議、張智傑所犯均係死刑、無期徒刑、最輕本
    刑為3年以上有期徒刑以外之罪，其於準備程序中，就被訴
    事實為有罪之陳述，經本院告知簡式審判程序之旨，並聽取
    檢察官及被告之意見後，本院合議庭認無不得或不宜改依簡
    式審判程序進行之情形，爰依刑事訴訟法第273條之1第1項
    、第284條之1規定，裁定由受命法官獨任進行簡式審判程序
    。是本件證據調查依刑事訴訟法第273條之2規定，不受同法
    第159條第1項、第161條之2、第161條之3、第163條之1及第
    164條至170條規定之限制，合先敘明。
二、上開犯罪事實，業據被告王國議於偵訊（偵卷第96至97頁）
    及本院審理時（審訴卷第83、101、107頁）、被告張智傑於
    偵訊（偵卷第100至101頁）及本院審理時(審訴卷第65、83
    、101、109頁)均坦承不諱，核與證人即告訴人黃子誠於警
    詢（警卷第26至28頁）、偵訊（偵卷第80至81頁）、證人即
    同案被告鍾士勛於警詢（警卷第15至17頁）、偵訊（偵卷第
    88至89頁）、林盈在於警詢（警卷第19至22頁）、偵訊（偵
    卷第92至93頁）、證人張博欽於警詢（警卷第33至36頁）之
    證述，參核相符；並有告訴人之大東醫院診斷證明書、傷勢
    照片2張（警卷第61、62頁）、高雄市政府警察局林園分局
    扣押筆錄、扣押物品目錄表各1份、扣案物品照片3張、車牌辨
    識照片2張（警卷第54至57、58、63、64頁）在卷可佐，是
    就此事實，堪以認定。從而，被告2人之任意性之自白，與
    卷內之積極證據，均參核相符，堪以採認。是本件事證明確
    ，被告2人犯行，堪以認定，均應依法論科。
三、論罪科刑：
  ㈠核被告王國議、張智傑所為，均係犯刑法第277條第1項之傷
    害罪。被告王國議與張智傑間，就上開傷害犯行，有犯意聯
    絡及行為分擔，依刑法第28條規定，應論以共同正犯。
　㈡又被告王國議前因違反槍砲彈藥刀械管制條例、搶奪、竊盜
    、妨害公務、偽造文書、毒品危害防制條例等案件，經本院
    分別以98年度訴字第807號、98年度訴字第806號、98年度審
    易字第1744號、98年度審簡字第4728號判決，各判處有期徒
    刑3年10月、4月（併科罰金新臺幣（下同）10萬元）、3月
    、7月、6月、9月（2罪）、9月、4月確定，嗣經本院以98年
    度審聲字第5378號裁定，應執行有期徒刑7年6月確定，於10
    5年6月10日假釋出監並付保護管束，於105年12月18日執行
    完畢（後罰金易服勞役至106年2月7日保護管束期滿）；被
    告張智傑前因違反毒品危害防制條例案件，經本院以109年
    度審易字第361號判決判處有期徒刑6月確定，於110年2月3
    日執行完畢等情，有被告2人臺灣高等法院被告前案紀錄表
    各1份在卷可稽（詳前科卷內）。被告2人受徒刑執行完畢後
    ，5年以內故意再犯本件有期徒刑以上之罪，均為累犯。又
    刑法第47條第1項累犯加重規定，就不分情節，一律加重「
    最低本刑」，致生行為人所受之刑罰超過其所應負擔之罪責
    ，人身自由因此遭受過苛之侵害部分，牴觸憲法第23條比例
    原則，有關機關應自解釋公布之日起2年內修正等情，固經
    司法院大法官於108年2月22日以釋字第775號解釋在案。經
    查，被告王國議有上開前案紀錄、被告張智傑尚有賭博、妨
    害自由等前案紀錄，有被告2人臺灣高等法院被告前案紀錄
    表在卷可參，其2人就犯罪有較深之惡性及對刑罰反應力薄
    弱之情形，經後述之量刑審酌後，並未足認有前揭應處最低
    法定刑，又無法適用刑法第59條規定減輕之情形，依上說明
    ，並無過苛或違反比例原則之處，即無從裁量不予加重最低
    本刑。爰均依刑法第47條第1項規定，加重其刑。　
  ㈡爰以行為人之責任為基礎，審酌被告2人為智識成熟之成年人
    ，僅因糾紛，竟以上開強暴手段，分持摺疊刀、木棍傷害告
    訴人，致其受有上開傷害，實有不該，且迄未與告訴人和解
    或賠償。惟念其等犯後於偵、審訊均坦承犯行，犯後態度非
    惡，兼衡於本院審理中，被告王國議自陳國中畢業之教育程
    度，入監前從事吊娃娃機，月收入約2至3萬元，已婚，有1
    個3歲小孩；被告張智傑自陳高職畢業之教育程度，現在從
    事大理石安裝，月收入約3萬元，未婚，無小孩等經濟狀況
    及家庭狀況（審訴卷第109頁），暨其等犯罪之動機、目的
    、手段、傷害程度等一切情狀，各量處如主文所示之刑，並
    均諭知如易科罰金之折算標準。
四、沒收與否之說明：
    按供犯罪所用、犯罪預備之物或犯罪所生之物，屬於犯罪行
    為人者，得沒收之。刑法第38條第2項定有明文。查扣案之
    折疊刀1把，為被告王國議所有、持以供其犯傷害罪所用之
    物，業據被告於警詢坦承不諱（警卷第5頁），爰依刑法第3
    8條第2項規定，併諭知沒收。至被告張智傑犯罪所用之木棍
    1支，據被告張智傑警詢陳稱是於路邊撿的，使用完後就在
    現場附近隨便丟棄（警卷第10頁），雖為犯罪所用之物，惟
    非被告所有，又非違禁物，爰不予宣告沒收，附此敘明。
據上論斷，應依刑事訴訟法第273條之1第1項、第284條之1、第2
99條第1項前段，刑法第28條、第277條第1項、第47條第1項、第
41條第1項前段、第38條第2項，刑法施行法第1條之1第1項，判
決如主文。
本案經檢察官林恒翠提起公訴，檢察官呂乾坤到庭執行職務。
中    華    民    國   111    年    4     月    20    日
                  刑事第五庭    法  官  李昆南
以上正本證明與原本無異。
如不服本判決應於收受送達後20日內向本院提出上訴書狀，並應
敘述具體理由；如未敘述上訴理由者，應於上訴期間屆滿後20日
內向本院補提理由書（均須按他造當事人之人數附繕本）「切勿
逕送上級法院」。
因疫情而遲誤不變期間，得向法院聲請回復原狀。
中    華    民    國   111    年    4     月    20    日
                                書記官  鄭仕暘
附錄本判決論罪科刑法條：
中華民國刑法第277條
傷害人之身體或健康者，處5年以下有期徒刑、拘役或50萬元以
下罰金。
犯前項之罪，因而致人於死者，處無期徒刑或7年以上有期徒刑
；致重傷者，處3年以上10年以下有期徒刑。